# 购买外汇手续费可以资本化吗？.

提问人：linxin601 时间：2019-01-06 21:16:33
请教陈版主~~ 请问一下，公司购买外汇支付国外设备款项，其购买外汇手续费可以资本化，进入固定资产成本吗？

回答人：chenyiwei
购汇手续费不可以资本化计入固定资产价值，应计入财务费用。该项支出发生在款项结算环节，与设备本身技术状态的改变（达到预定可使用状态）无直接关系。

提问人：slamduck111 时间：2019-08-26 11:55:16
陈老师，如果专门换汇用于购买固定资产，换汇时银行卖出价与中间价的汇兑损益，能否计入资产取得成本呢？

回答人：chenyiwei
不可以。